【裁判字號】    89,苗簡,515
【裁判日期】    891128
【裁判案由】    損害賠償
【裁判全文】
臺灣苗栗地方法院民事簡易判決  八十九年度苗簡字第五一五號
    原      告  乙○○
                        居桃園.
    被      告  甲○○  住同右.
                        身分證.
右當事人間請求損害賠償事件，本院判決如左：
    主    文
被告應給付原告新台幣伍萬元。
原告其餘之訴駁回。
訴訟費用由被告負擔六分之一，餘由原告負擔。
本判決第一項於原告以新台幣壹萬陸仟元為被告供擔保後，得假執行。
原告其餘假執行之聲請駁回。
    事實及理由
一、原告之聲明：
（一）被告應給付原告新台幣（下同）三十萬元。
（二）願供擔保請准宣告假執行。
二、事實摘要：
    原告主張：兩造原為夫妻關係，被告甲○○於民國八十八年十二月八日上午七時
    許，因原告開燈影響其睡眠，乃心生不滿，以徒手毆打原告，致原告受有右手多
    處挫傷併瘀腫、右足挫傷併瘀腫等傷害，被告並因此經台灣苗栗地方法院刑事庭
    以八十九年度易字第四一一號判處有期徒刑三月，得易科罰金且宣告緩刑三年在
    案，原告因前開傷害行為受有非財產上損害，爰依侵權行為之法律關係，請求被
    告賠償三十萬元之精神慰撫金等語。被告則以：其雖有於前開時地與原告發生爭
    執，但係因原告先以言語加以刺激，被告始動手毆打原告，且被告已就一審刑事
    判決提起上訴等語資為抗辯。
三、法院之判斷：
（一）原告起訴請求判令被告給付原告三十萬元，及自起訴狀繕本送達翌日起至清償
      日止，按年息百分之五計算之利息，繼於本院審理中於言詞辯論期日以言詞表
      示前開遲延利息部分不予請求，此係減縮應受判決事項之聲明，核與民事訴訟
      法第二百五十五條第一項第三款規定相符，應予准許，合先敘明。
（二）原告主張兩造原為夫妻關係，被告於八十八年十二月八日上午七時許，因原告
      開燈影響其睡眠，乃以徒手毆打原告，致原告受有右手多處挫傷併瘀腫、右足
      挫傷併瘀腫等傷害之事實，業據其提出財團法人為恭紀念醫院甲種診斷證明書
      乙紙附於本院八十九年度易字第四一一號刑事案件偵查卷宗內為證，並與當時
      在場之證人即兩造之女黎思函於警訊中所述情節大致相符，此部分且為被告所
      不爭執，而被告並因前開行為經本院刑事庭於八十九年七月十九日以前開案號
      判處有期徒刑三月，得易科罰金且宣告緩刑三年等情，復經本院依職權調閱上
      開刑事卷宗核明無誤，原告所受前揭傷害既因被告之行為所致，二者間復有相
      當因果關係，自堪信原告之主張為真實。
（三）按因故意或過失，不法侵害他人之權利者，負損害賠償責任；又不法侵害他人
      之身體、健康、名譽、自由、信用、隱私、貞操，或不法侵害其他人格法益而
      情節重大者，被害人雖非財產上之損害，亦得請求賠償相當之金額；民法第一
      百八十四條第一項前段、第一百九十五條第一項前段分別定有明文。原告因被
      告不法侵害致受有身體上之傷害，揆諸前揭法條之規定，自得據此向被告請求
      賠償非財產上之損害。本院審酌兩造於前開事件發生當時原係夫妻關係，被告
      僅因原告開燈影響其睡眠等細故所生不滿，即出手毆打原告成傷，然其嗣於兩
      造離婚後，在本院審理中已表悛悔之意，並斟酌兩造之身分、地位、前開事件
      所發生之情節、原告因此所受傷害程度等一切情狀，認被告所負之賠償金額以
      五萬元為適當，原告逾此部分之請求，尚無理由，應予駁回。
四、本件原告陳明願供擔保聲請宣告假執行，就其勝訴部分經核並無不合，爰酌定相
    當擔保金額准許之；至原告敗訴部分，其假執行之聲請已失所附麗，應予駁回。
五、結論：本件原告之訴為一部有理由，一部無理由，依民事訴訟法第四百三十六條
    第二項、第七十九條但書、第三百九十條第二項，判決如主文。
中      華      民      國    八十九    年     十一     月     二十八   日
                                  臺灣苗栗地方法院苗栗簡易庭
~B法      官  邱光吾
右為正本係照原本作成。
如對本判決上訴，須於判決送達後廿日內向本院提出上訴狀。
~B法院書記官  劉秋雯
中      華      民      國    八十九    年      十一    月    二十八    日


司法院資訊處製作；財團法人民間司法改革基金會備份。
